臺灣桃園地方法院刑事判決　　　　　　93年度交簡上字第59號
　　上　訴　人
　　即　被　告　甲○○　男　2.
　　選任辯護人　李韶生律師
上列上訴人即被告因過失傷害案件，不服本院中壢簡易庭九十三
年度壢交簡字第四七七號，中華民國九十三年七月五日第一審簡
易判決（聲請簡易判決處刑書案號：台灣桃園地方法院檢察署九
十三年度偵字第二九六號）提起上訴，本院管轄之第二審合議庭
判決如下︰
    主  文
上訴駁回。
甲○○緩刑貳年。
    事實及理由
一、本案經本院審理結果，認為第一審以上訴人即被告甲○○因
    過失傷害人，犯刑法第二百八十四條第一項前段之罪，適用
    刑法第二百八十四條第一項前段、第四十一條第一項前段、
    罰金罰鍰提高標準條例第一條前段、第二條，逕以簡易判決
    判處被告甲○○有期徒刑五月，如易科罰金，以三百元折算
    一日，經核認事用法並無不合，量刑亦稱妥適，應予維持，
    並引用附件第一審判決書（附檢察官聲請簡易判決處刑書）
    所記載之事實、證據及理由。被告以伊當時時速未達一百二
    十公里，且原審量刑過高資為上訴意旨。然查，本件檢察官
    及原審係依據台灣省桃園縣區車輛行車事故鑑定委員會鑑定
    意見認被告「駕駛自小客車侵入對向來車道」為肇事因素，
    並未另行認定被告有超速駕車之過失，是被告爭執事故發生
    時之時速未達一百二十公里云云，核與原審認定之過失傷害
    犯行無關，而本件被告係侵入對向車道肇事，過失程度重大
    ，並造成告訴人右末端肱骨骨折之傷害，原審量刑亦無明顯
    違失之處，是上訴人之上訴非有理由，上訴應予駁回。
二、末查被告甲○○前未曾受有期徒刑以上刑之宣告，有卷附台
    灣高等法院被告全國前案紀錄表一份可按，其因過失駕車致
    人受傷，偶罹刑典，事後已深具悔意，且已與告訴人乙○○
    達成民事和解，並賠償其損害共新台幣十五萬元，此有和解
    書一紙在卷可憑，並經本院依職權調取九十三年度壢簡調字
    第七０號損害賠償卷，確認雙方已調解成立，告訴人乙○○
    並撤回該民事訴訟無訛。是被告經此起訴、審判與刑之宣告
    ，當知所警惕，信無再犯之虞，本院認所宣告之刑以暫不執
    行為適當，予以宣告緩刑二年，以啟自新。
據上論斷，應依刑事訴訟法第四百五十五條之一第三項、第三百
六十八條，刑法第七十四條第一款，判決如主文。
本案經檢察官張尹敏到庭執行職務。
中　　華　　民　　國　　94　　年　　2 　　月　　14　　日
                        臺灣桃園地方法院刑事第六庭
                            審判長法  官  林　孟　宜
                                  法  官　蔡　寶　樺
                                  法  官　陳　永　來
上正本證明與原本無異。
不得上訴。
                                  書記官  劉　霜　潔
中　　華　　民　　國　　94　　年　　2 　　月　　14　　日
附件：
臺灣桃園地方法院刑事簡易判決
                           九十三年度壢交簡字第四七七號
    聲  請  人  臺灣桃園地方法院檢察署檢察官
    被      告  甲○○  男  二十七歲（民國六十六年三月
                            十六日生）
                        住桃園縣楊梅鎮○○街五九一之一號
                        身分證統一編號：Ｚ0000000
                        00號
右列被告過失傷害案件，經檢察官聲請以簡易判決處刑（九十三
年度偵字第二九六號），本院判決如左：
        主      文
甲○○因過失傷害人，處有期徒刑伍月，如易科罰金以參佰元折
算壹日。
       事實及理由
一、本件犯罪事實、證據及應適用之法條，均引用檢察官聲請易
    判決處刑書之記載。（如附件）
二、應依刑事訴訟四百四十九條第一項、第四百五十四條第二項
    ，刑法第二百八十四條第一項前段、第四十一條第一項前段
    ，罰金罰鍰提高標準條例第一條前段、第二條，以簡易判決
    處刑如主文所示。
如不服本判決，得於判決書送達之翌日起十日內，以書狀敘述理
由向本院提出上訴。
中        華      民      國      九十三      年    七
    月    五    日
                              臺灣桃園地方法院刑事第七庭
                                      法  官  孫惠琳
右正本證明與原本無異。
                                      書記官  黃泰能
中        華      民      國      九十三      年    七
月    五    日
本案論罪科刑主要法條：
中華民國刑法第二百八十四條
(過失傷害罪)
因過失傷害人者，處六月以下有期徒刑、拘役或五百元以下罰金
，致重傷者，處一年以下有期徒刑、拘役或五百元以下罰金。
從事業務之人，因業務上之過失傷害人者，處一年以下有期徒刑
、拘役或一千元以下罰金，致重傷者，處三年以下有期徒刑、拘
役或二千元以下罰金。
臺灣桃園地方法院檢察署檢察官聲請簡易判決處刑書　　九十三
年度偵字第二九六號
　　 被　　　告　甲○○　男　二十六歲（民國六十六年三月十
                         六日生）
　　　　　　　　　　　　 住桃園縣楊梅鎮○○街五九一之一號
　　　　　　　　　　　　 身分證統一編號：Ｚ0000000
                         00號
右被告因過失傷害案件，業經偵查終結，認為宜聲請簡易判決處
刑，茲將犯罪事實及證據並所犯法條分敘如左：
　　　　犯罪事實
一、甲○○於民國九十二年八月二十五日十三時三十分許，駕駛
    車號三Ｐ—０七九０號自小客車，沿桃園縣楊梅鎮○○路往
    台北方向行駛，行經民有路二段天宮板三九號電線桿前時，
    本應注意汽車在雙向二車道行駛時，均應在遵行車道內行駛
    ，而依當時天候晴，有日間自然光線，路面乾燥無缺陷，道
    路無障礙物，視距良好，並無不能注意之情事，竟疏未注意
    ，貿然駛入對向車道，致車頭撞及對向車道由鍾延勳所駕駛
    ，搭載乙○○之車號ＡＶ—一四三六號自小客車，乙○○因
    此撞擊而受有右末端肱骨骨折之傷害。
二、案經乙○○訴由桃園縣政府警察局楊梅分局報告偵辦。
　　　　證據並所犯法條
一、訊據被告甲○○矢口否認前揭犯行，辯稱：當時是對方侵入
    我的車道，我看到之後要往右閃，但來不及就撞上去了云云
    。惟查：被告右揭犯行，業據告訴人乙○○、鍾延勳指訴歷
    歷，復有道路交通事故現場圖、道路交通事故調查報告表、
    車禍現場照片六幀、湖口仁慈醫院出具之乙○○診斷證明書
    在卷足資佐證。被告雖以前詞置辯，然由道路交通事故現場
    圖及現場照片觀之，被告駕駛之車號三Ｐ—０七九０號自小
    客車車頭已侵入ＡＶ—一四三六號自小客車行駛之車道中，
    二車相撞後之散落物，亦均散佈於ＡＶ—一四三六號自小客
    車行駛之車道上，而ＡＶ—一四三六號自小客車則已被撞離
    車道，大半車身已在道路邊線外，顯然二車撞擊地點係在Ａ
    Ｖ—一四三六號自小客車行駛之車道上，本件車禍當係被告
    駕車侵入對向車道所致，其所辯無非卸責之詞，殊難採信。
    按汽車在雙向二車道行駛時，應依左列規定：一、均應在遵
    行車道內行駛，道路交通安全規則第九十七條第一款定有明
    文，被告行車時自應遵循前述規定，而依當時天候晴，有日
    間自然光線，路面乾燥無缺陷，道路無障礙物，視距良好，
    並無不能注意之情事，竟疏未注意，貿然侵入對向車道，致
    撞及來車，其有過失甚明。本件經送台灣省桃園縣區車輛行
    車事故鑑定委員會鑑定結果，亦同此認定，有該會府車鑑桃
    字第九二一四一二號鑑定意見書一紙在卷可憑。被告過失行
    為與告訴人乙○○之受傷間，亦有相當因果關係，其犯嫌應
    堪認定。
二、核被告所為係犯刑法第二百八十四條第一項前段之過失傷害
    罪嫌。
三、依刑事訴訟法第四百五十一條第一項聲請簡易判決處刑。
　　此　　致
臺灣桃園地方法院
中　　　華　　　民　　　國　　九十三　　年　　　二
月　　　三　　　日
　　　　　　　　　　　　　　　　　　　　檢察官　孫沛琦
本件證明與原本無異
中　　　華　　　民　　　國　　九十三　　年　　　二
月　　 十一 　　日
　　　　　　　　　　　　　　　　　　　　 書記官　沈茜庭
